【裁判字號】    95,聲,501
【裁判日期】    950505
【裁判案由】    返還擔保金
【裁判全文】
臺灣桃園地方法院民事裁定               95年度聲字第501號
聲  請  人  乙○○
相  對  人  馬克士音響有限公司
法定代理人  甲○○
上列當事人間聲請返還擔保金事件，本院裁定如下：
    主      文
聲請駁回。
聲請程序費用由聲請人負擔。
    理      由
一、按訴訟終結後，供擔保人證明已定20日以上之期間，催告受
    擔保利益人行使權利而未行使者，法院應依供擔保人之聲請
    ，以裁定命返還其提存物或保證書；第104 條之規定，於其
    他依法令供訴訟上之擔保者準用之，民事訴訟法第104 條第
    1 項第3 款、第106 條分別定有明文。而此所謂訴訟終結，
    應從廣義解釋，包括執行程序終結在內，亦即債權人若確已
    聲請撤銷假扣押或假處分之裁定，並撤回假扣押或假處分執
    行之聲請，復定20日以上之期間催告受擔保利益人即相對人
    行使權利而未行使者，不妨適用上開條文之規定，准許債權
    人領回其因聲請假扣押或假處分而提供之擔保金（最高法院
    75 年 度台抗字第261 號裁判意旨參照）。由是可知，於訴
    訟終結後或執行程序終結後，供擔保人須證明已定20日以上
    之期間催告受擔保利益人行使權利，而受擔保利益人未於期
    間內行使者，始得聲請法院以裁定命返還其提存物或保證書
    。
二、本件聲請意旨略以：聲請人前依鈞院89年度全字第4407號假
    處分裁定，以鈞院89年度存字第2626號提供擔保金新臺幣30
    萬元，茲聲請人已聲請鈞院以94年度全聲字第372 號裁定撤
    銷上開假處分裁定，並已聲請撤回鈞院上開假處分之89年度
    執全字第2342號執行程序，復於此執行程序終結後定期催告
    相對人行使權利而未行使，爰依民事訴訟法第104 條第1 項
    之規定，聲請准予返還前開擔保金等語。並提出本院94年度
    全聲字第372 號民事裁定暨確定證明書、89年度執全六字第
    2342號執行命令、89年度存字第2626號提存書各1 份（均為
    影本）、相對人法定代理人戶籍謄本1 紙、經郵局退回聲請
    人之存證信函2 份為證。
三、經查，聲請人所主張其前依本院上開假處分裁定，提存上述
    擔保金，嗣並聲請撤銷上開假處分裁定及撤回假處分執行程
    序之事實，除有本院94年度全聲字第372 號民事裁定暨確定
    證明書、89年度執全六字第2342號執行命令、89年度存字第
    2626號提存書各1 份附卷可稽外，並經本院依職權調閱本院
    94年度全聲字第372 號、89年度裁全字第4407號、89年度執
    全字第2342號卷宗核閱屬實。惟聲請人所提出其付郵寄送予
    相對人催告行使權利之存證信函之部分，其中寄往相對人公
    司地址即新竹市○○路○ 段1336巷5 號之信函，係經郵局以
    「遷移不明」為由退回聲請人；另寄往相對人法定代理人住
    址即臺北縣土城市○○路313 巷4 號3 樓之信函，則係經郵
    局以「招領逾期退回」為由而退還聲請人，有聲請人所提出
    之2 份存證信函信封上各郵局之印文在卷可考。足認本件聲
    請人所催告相對人定期行使權利之通知，並未合法送達於相
    對人。則揆諸首揭法律規定及說明，本件聲請，於法即有未
    合，不應准許。
四、依民事訴訟法第95條、第78條裁定如主文。
中    華    民    國    95    年    5     月    5     日
                      民事第二庭  法  官  張震武
以上正本係照原本作成
如不服本裁定，應於送達後10日內向本院提出抗告狀，並繳納抗
告費新臺幣1,000元
中    華    民    國    95    年    5     月    5     日
                                  書記官  李家


司法院資訊處製作；財團法人民間司法改革基金會備份。
